vec_IT/vec_IT.aff
FLAG long
# nominali denominali (-ista)
SFX v1 Y 10
SFX v1 e ista/A2 e
SFX v1 0 ista/A2 [ln]
SFX v1 o sta/A2 io
SFX v1 ía ista/A2 ía
SFX v1 èr erista/A2 èr
SFX v1 a ista/A2 [^dií]a
SFX v1 o ista/A2 [^i]o
SFX v1 0 ista/A2 [^è]r
SFX v1 òda odista/A2 òda
SFX v1 ònia onista/A2 ònia


# avèrbi (-mente)
SFX Wa Y 24
SFX Wa 0 emente/W0FS n	po:adverb
SFX Wa èl elmente/W0FS èl	po:adverb
SFX Wa ío iamente/W0FS ío	po:adverb
SFX Wa èr eramente/W0FS èr	po:adverb
SFX Wa 0 mente/W0FS [^l]a	po:adverb
SFX Wa 0 mente/W0FS [^v]e	po:adverb
SFX Wa 0 mente/W0FS [^èi]l	po:adverb
SFX Wa o amente/W0FS [^íkmnst]o	po:adverb
SFX Wa 0 mente/W0FS [^è]r	po:adverb
SFX Wa èla elamente/W0FS èla	po:adverb
SFX Wa ève evemente/W0FS ève	po:adverb
SFX Wa òko okamente/W0FS òko	po:adverb
SFX Wa èmo emamente/W0FS èmo	po:adverb
SFX Wa òso osamente/W0FS òso	po:adverb
SFX Wa èto etamente/W0FS èto	po:adverb
SFX Wa òto otamente/W0FS òto	po:adverb
SFX Wa 0 mente/W0FS [^b]il	po:adverb
SFX Wa o amente/W0FS [^è]mo	po:adverb
SFX Wa o amente/W0FS [^r]no	po:adverb
SFX Wa o amente/W0FS [^èò]to	po:adverb
SFX Wa o amente/W0FS [^ò][ks]o	po:adverb
SFX Wa àbil abilmente/W0FS àbil	po:adverb
SFX Wa íbil ibilmente/W0FS íbil	po:adverb
SFX Wa èrno ernamente/W0FS èrno	po:adverb

# avèrbi ko èle vanesente (-mente)
SFX Wⱥ Y 6
SFX Wⱥ 0 mente/W0 e	po:adverb
SFX Wⱥ o amente/W0 o	po:adverb
SFX Wⱥ èr eramente/W0 èr	po:adverb
SFX Wⱥ 0 mente/W0 [^ƚ]a	po:adverb
SFX Wⱥ 0 mente/W0 [^è]r	po:adverb
SFX Wⱥ èƚa eƚamente/W0 èƚa	po:adverb

# avèrbi (-mente)
SFX W0 Y 3
SFX W0 e re te	po:adverb
SFX W0 te 0 te	po:adverb
SFX W0 ente ènte ente	po:adverb


# sostantivi koletivi, ...
SFX Y0 Y 12
SFX Y0 ada àa/F0 ada
SFX Y0 eda éa/F0 eda
SFX Y0 ida ía/F0 ida
SFX Y0 uda úa/F0 uda
SFX Y0 ade à/F0 ade
SFX Y0 ude ú/F0 ude
SFX Y0 ado ò ado
SFX Y0 ado à/M0 ado
SFX Y0 ado è/M0 ado
SFX Y0 edo é/M0 edo
SFX Y0 ido í/M0 ido
SFX Y0 udo ú/M0 udo

# sostantivi koletivi, ... (-ada > -à)
SFX Y1 Y 1
SFX Y1 ada à ada


# sostantivi alterài - demenutivi (-eto/a)
SFX ět Y 123
SFX ět ú ueto/M0FSⱣd ú
SFX ět o eto/M0FSⱣd [^bcdđgèíjɉkmnñòprsŧúvx]o
SFX ět o eto/M0FSⱣd [^èò][cdđgjɉkmpsŧvx]o
SFX ět o eto/M0FSⱣd [^ò][bnñ]o
SFX ět o eto/M0FSⱣd [^è]ro
SFX ět èo eeto/M0FSⱣd èo
SFX ět ío ieto/M0FSⱣd ío
SFX ět òo oeto/M0FSⱣd òo
SFX ět úo ueto/M0FSⱣd úo
SFX ět èco eceto/M0FSⱣd èco
SFX ět èdo edeto/M0FSⱣd èdo
SFX ět èđo eđeto/M0FSⱣd èđo
SFX ět ègo egeto/M0FSⱣd ègo
SFX ět èjo ejeto/M0FSⱣd èjo
SFX ět èɉo eɉeto/M0FSⱣd èɉo
SFX ět èko eketo/M0FSⱣd èko
SFX ět èmo emeto/M0FSⱣd èmo
SFX ět èpo epeto/M0FSⱣd èpo
SFX ět èro ereto/M0FSⱣd èro
SFX ět èso eseto/M0FSⱣd èso
SFX ět èŧo eŧeto/M0FSⱣd èŧo
SFX ět èvo eveto/M0FSⱣd èvo
SFX ět èxo exeto/M0FSⱣd èxo
SFX ět òbo obeto/M0FSⱣd òbo
SFX ět òco oceto/M0FSⱣd òco
SFX ět òdo odeto/M0FSⱣd òdo
SFX ět òđo ođeto/M0FSⱣd òđo
SFX ět ògo ogeto/M0FSⱣd ògo
SFX ět òjo ojeto/M0FSⱣd òjo
SFX ět òɉo oɉeto/M0FSⱣd òɉo
SFX ět òko oketo/M0FSⱣd òko
SFX ět òmo ometo/M0FSⱣd òmo
SFX ět òno oneto/M0FSⱣd òno
SFX ět òño oñeto/M0FSⱣd òño
SFX ět òpo opeto/M0FSⱣd òpo
SFX ět òso oseto/M0FSⱣd òso
SFX ět òŧo oŧeto/M0FSⱣd òŧo
SFX ět òvo oveto/M0FSⱣd òvo
SFX ět òxo oxeto/M0FSⱣd òxo
SFX ět 0 ta/F0 [^v]e
SFX ět 0 ta/F0 [^è]ve
SFX ět ève eveta/F0 ève
SFX ět a eta/F0 [^bcdđgíjɉklmnñprsŧúvx]a
SFX ět a eta/F0 [^èò][bcdđgklprsŧx]a
SFX ět a eta/F0 [^ò][jɉmnñ]a
SFX ět a eta/F0 [^è]va
SFX ět ía ieta/F0 ía
SFX ět úa ueta/F0 úa
SFX ět èba ebeta/F0 èba
SFX ět èca eceta/F0 èca
SFX ět èda edeta/F0 èda
SFX ět èđa eđeta/F0 èđa
SFX ět èga egeta/F0 èga
SFX ět èka eketa/F0 èka
SFX ět èla eleta/F0 èla
SFX ět èpa epeta/F0 èpa
SFX ět èra ereta/F0 èra
SFX ět èsa eseta/F0 èsa
SFX ět èŧa eŧeta/F0 èŧa
SFX ět èva eveta/F0 èva
SFX ět èxa exeta/F0 èxa
SFX ět òba obeta/F0 òba
SFX ět òca oceta/F0 òca
SFX ět òda odeta/F0 òda
SFX ět òđa ođeta/F0 òđa
SFX ět òga ogeta/F0 òga
SFX ět òja ojeta/F0 òja
SFX ět òɉa oɉeta/F0 òɉa
SFX ět òka oketa/F0 òka
SFX ět òla oleta/F0 òla
SFX ět òma ometa/F0 òma
SFX ět òna oneta/F0 òna
SFX ět òña oñeta/F0 òña
SFX ět òpa opeta/F0 òpa
SFX ět òra oreta/F0 òra
SFX ět òsa oseta/F0 òsa
SFX ět òŧa oŧeta/F0 òŧa
SFX ět òxa oxeta/F0 òxa
SFX ět 0 eto/M0FSⱣd [^èò]l
SFX ět èl eleto/M0FSⱣd èl
SFX ět òl oleto/M0FSⱣd òl
SFX ět 0 eto/M0FSⱣd n
SFX ět à aeto/M0FSⱣd à
SFX ět è eeto/M0FSⱣd è
SFX ět 0 eto/M0FSⱣd [^èò]r
SFX ět èr ereto/M0FSⱣd èr
SFX ět òr oreto/M0FSⱣd òr
SFX ět ènio enieto/M0FSⱣd ènio
SFX ět èrco erceto/M0FSⱣd èrco
SFX ět èvro evreto/M0FSⱣd èvro
SFX ět èrno erneto/M0FSⱣd èrno
SFX ět èrso erseto/M0FSⱣd èrso
SFX ět èrŧo erŧeto/M0FSⱣd èrŧo
SFX ět èrvo erveto/M0FSⱣd èrvo
SFX ět èrlo erleto/M0FSⱣd èrlo
SFX ět ònio onieto/M0FSⱣd ònio
SFX ět òrbo orbeto/M0FSⱣd òrbo
SFX ět òrko orketo/M0FSⱣd òrko
SFX ět òrno orneto/M0FSⱣd òrno
SFX ět òrso orseto/M0FSⱣd òrso
SFX ět òrto orteto/M0FSⱣd òrto
SFX ět òrŧo orŧeto/M0FSⱣd òrŧo
SFX ět òrvo orveto/M0FSⱣd òrvo
SFX ět òsio osieto/M0FSⱣd òsio
SFX ět òŧio oŧieto/M0FSⱣd òŧio
SFX ět èrba erbeta/F0 èrba
SFX ět èdia edieta/F0 èdia
SFX ět èria erieta/F0 èria
SFX ět èrla erleta/F0 èrla
SFX ět èrna erneta/F0 èrna
SFX ět èrpa erpeta/F0 èrpa
SFX ět èrsa erseta/F0 èrsa
SFX ět èsta esteta/F0 èsta
SFX ět èrŧa erŧeta/F0 èrŧa
SFX ět èvra evreta/F0 èvra
SFX ět ònia onieta/F0 ònia
SFX ět òrba orbeta/F0 òrba
SFX ět òrda ordeta/F0 òrda
SFX ět òrka orketa/F0 òrka
SFX ět òria orieta/F0 òria
SFX ět òrsa orseta/F0 òrsa
SFX ět òrta orteta/F0 òrta
SFX ět òrŧa orŧeta/F0 òrŧa

# sostantivi alterài - demenutivi ko èle vanesente (-eto/a)
SFX ěŧ Y 30
SFX ěŧ 0 eto/M0Ᵽd n
SFX ěŧ o eto/M0Ᵽd [^cjɉƚms]o
SFX ěŧ o eto/M0Ᵽd [^èò]ƚo
SFX ěŧ o eto/M0Ᵽd [^ò][cjɉms]o
SFX ěŧ èƚo eƚeto/M0Ᵽd èƚo
SFX ěŧ òco oceto/M0Ᵽd òco
SFX ěŧ òjo ojeto/M0Ᵽd òjo
SFX ěŧ òɉo oɉeto/M0Ᵽd òɉo
SFX ěŧ òƚo oƚeto/M0Ᵽd òƚo
SFX ěŧ òmo ometo/M0Ᵽd òmo
SFX ěŧ òso oseto/M0Ᵽd òso
SFX ěŧ è eeto/M0Ᵽd è
SFX ěŧ a eta/F0 [^dgíƚnrx]a
SFX ěŧ a eta/F0 [^èò]ƚa
SFX ěŧ a eta/F0 [^è][dgr]a
SFX ěŧ a eta/F0 [^ò][nx]a
SFX ěŧ ía ieta/F0 ía
SFX ěŧ èda edeta/F0 èda
SFX ěŧ èga egeta/F0 èga
SFX ěŧ èƚa eƚeta/F0 èƚa
SFX ěŧ èra ereta/F0 èra
SFX ěŧ òƚa oƚeta/F0 òƚa
SFX ěŧ òna oneta/F0 òna
SFX ěŧ òxa oxeta/F0 òxa
SFX ěŧ 0 eto/M0Ᵽd [^è]r
SFX ěŧ èr ereto/M0Ᵽd èr
SFX ěŧ 0 to/M0Ᵽd e
SFX ěŧ èvro evreto/M0Ᵽd èvro
SFX ěŧ èvra evreta/F0 èvra
SFX ěŧ èrna erneta/F0 èrna

# sostantivi alterài - demenutivi (-èl/-èla)
SFX ěl Y 24
SFX ěl o èl/M0Ƀl [^cdpstŧv]o
SFX ěl o èl/M0Ƀl [^ò][cdpstŧv]o
SFX ěl òco ocèl/M0Ƀl òco
SFX ěl òdo odèl/M0Ƀl òdo
SFX ěl òpo opèl/M0Ƀl òpo
SFX ěl òso osèl/M0Ƀl òso
SFX ěl òto otèl/M0Ƀl òto
SFX ěl òŧo oŧèl/M0Ƀl òŧo
SFX ěl òvo ovèl/M0Ƀl òvo
SFX ěl 0 èl/M0Ƀl [nl]
SFX ěl 0 èl/M0Ƀl [^ò]r
SFX ěl òr orèl/M0Ƀl òr
SFX ěl e èl/M0Ƀl e
SFX ěl a èla/F0 [^dknrsŧ]a
SFX ěl a èla/F0 [^èò][kr]a
SFX ěl a èla/F0 [^ò][dnsŧ]a
SFX ěl èka ekèla/F0 èka
SFX ěl èra erèla/F0 èra
SFX ěl òda odèla/F0 òda
SFX ěl òka okèla/F0 òka
SFX ěl òna onèla/F0 òna
SFX ěl òra orèla/F0 òra
SFX ěl òsa osèla/F0 òsa
SFX ěl òŧa oŧèla/F0 òŧa

# sostantivi alterài - demenutivi ko èle vanesente (-èƚo/a)
SFX ěƚ Y 22
SFX ěƚ e èƚo/M0 e
SFX ěƚ 0 èƚo/M0 [^ò]r
SFX ěƚ òr orèƚo/M0 òr
SFX ěƚ o èƚo/M0 [^cdpstv]o
SFX ěƚ o èƚo/M0 [^ò][cdpstv]o
SFX ěƚ òco ocèƚo/M0 òco
SFX ěƚ òdo odèƚo/M0 òdo
SFX ěƚ òpo opèƚo/M0 òpo
SFX ěƚ òso osèƚo/M0 òso
SFX ěƚ òto otèƚo/M0 òto
SFX ěƚ òvo ovèƚo/M0 òvo
SFX ěƚ 0 èƚo/M0 n
SFX ěƚ a èƚa/F0 [^dknrs]a
SFX ěƚ a èƚa/F0 [^èò][kr]a
SFX ěƚ a èƚa/F0 [^ò][dns]a
SFX ěƚ èka ekèƚa/F0 èka
SFX ěƚ èra erèƚa/F0 èra
SFX ěƚ òda odèƚa/F0 òda
SFX ěƚ òka okèƚa/F0 òka
SFX ěƚ òna onèƚa/F0 òna
SFX ěƚ òra orèƚa/F0 òra
SFX ěƚ òsa osèƚa/F0 òsa
